臺灣花蓮地方法院民事裁定
111年度監宣字第116號
聲  請  人  甲○○

相  對  人  乙○○

關  係  人  丙○○

上列聲請人聲請監護宣告事件，本院裁定如下：
    主    文
宣告乙○○（男、民國00年0月00日生、身分證統一編號：Z000000
000號）為受監護宣告之人。
選定甲○○（女、民國00年0月00日生、身分證統一編號：Z000000
000號）為受監護宣告之人之監護人。
指定丙○○（男、民國00年0月00日生、身分證統一編號：Z000000
000號）為會同開具財產清冊之人。
聲請費用新臺幣壹仟元由受監護宣告之人負擔。
    理  由
一、按「對於因精神障礙或其他心智缺陷，致不能為意思表示或
    受意思表示，或不能辨識其意思表示之效果者，法院得因本
    人、配偶、四親等內之親屬、最近一年有同居事實之其他親
    屬、檢察官、主管機關、社會福利機構、輔助人、意定監護
    受任人或其他利害關係人之聲請，為監護之宣告。」，民法
    第14條第1項定有明文。又「法院為監護之宣告時，應依職
    權就配偶、四親等內之親屬、最近一年有同居事實之其他親
    屬、主管機關、社會福利機構或其他適當之人選定一人或數
    人為監護人，並同時指定會同開具財產清冊之人。」，民法
    第1111條第1項亦著有明文。
二、本件聲請人甲○○主張其配偶乙○○因交通性水腦症、癲癇、失
    智症、創傷性硬腦膜下出血術後，致不能為意思表示或受意
    思表示，或不能辨識其意思表示之效果，為此依法聲請對乙○○為監護之宣告等語。
三、本院參酌維安社會工作師事務所之訪視評估報告、臺灣基督
    教門諾會醫療財團法人門諾醫院（下稱門諾醫院）關於相對
    人之病例資料、醫師吳鏘亮開具之診斷證明書（2022年11月
    2日開立，見本院卷第81頁），乙○○診斷「交通性水腦症，
    癲癇，失智症，創傷性硬腦膜下出血術後」，醫師囑言「目
    前長期臥床，意識障礙，無法溝通，鼻胃管灌食，大小便失
    禁，廿四年小時需專人照顧」，及斟酌社工實地訪視結果、
    聲請人甲○○、關係人丙○○之言詞、書面陳述、相對人乙○○甫
    於111年2月15日重新鑑定，身心障礙證明記載障礙等級為「
    極重度」、障礙類別包括第1類、第3類、第5類、第7類（見
    本院卷第35頁）等情狀，認乙○○應已達不能為意思表示或受
    意思表示或辨識其意思表示之效果之狀態。復因新冠疫情警
    戒期間，花蓮縣各大醫院有取消外診者（見本院卷第53至67
    、83至255頁），爰依家事事件法第167條第1項但書及首開
    民法第14條第1項之規定，宣告乙○○為受監護宣告之人。
四、又聲請人甲○○為乙○○之配偶，身心狀況良好，與相對人之情
    感尚佳；對於擔任監護人具有意願，對於相對人之身心狀況
    ，尚能掌握；且過去對相對人無不利事由，經評估後並無不
    適任監護人之情事，建議由聲請人甲○○擔任監護人。而關係
    人丙○○為相對人子，了解會同人之責任與義務，同意擔任會
    同開具財產清冊之人，此有維安社會工作師事務所111年10
    月23日維安監宣字第111089號函所附「成年人之監護宣告案
    件之訪視評估報告」、公務電話紀錄各1件在卷可佐。爰依
    首開民法第1111條第1項之規定，選定聲請人甲○○擔任乙○○
    之監護人，並指定丙○○擔任會同開具財產清冊之人，以維護
    受監護宣告之人之權益。
五、依家事事件法第164條第2項，裁定如主文。
中　　華　　民　　國　　111 　年　　11　　月　　16　　日
                  家事法庭  法  官  周健忠 
以上正本係照原本作成。
如對本裁定抗告，須於裁定送達後10日之不變期間內，向本院提
出抗告狀，並繳納抗告費新臺幣1,000元。
中　　華　　民　　國　　111 　年　　11　　月　　17　　日

                            書記官  陳佩姍